臺灣臺南地方法院刑事判決　　　　　　 95年度簡上字第528號
上　訴　人　臺灣臺南地方法院檢察署檢察官
被　　　告　乙○○
上列上訴人因被告竊盜等案件，不服中華民國95年11月17日本院
95年度簡字第3521號第一審判決（聲請簡易判決處刑案號：95年
度調偵字第566號），提起上訴，本院管轄之第二審合議庭判決
如下：
    主  文
原判決撤銷。
乙○○竊盜，處有期徒刑陸月，如易科罰金，以銀元佰元即新
臺幣玖佰元折算壹日。緩刑年，並應向告訴人甲○支付損害賠
償新臺幣貳拾肆萬捌仟元（給付方式：自民國九十六年六月三十
日起，按月於每月之末日，各給付告訴人甲○新臺幣壹萬貳仟元
，至全部清償完畢止），緩刑期間付保護管束。
    事  實
一、乙○○意圖為自己不法之所有，於民國（下同）93年8月初
    至同月23日前之某日，在臺南市○○路○段455號6樓之6，徒
    手竊取友人何貞儀所管領而屬甲○所有之國泰世華商業銀行
    卡號000-000-000000號現金卡一張。得手後並基於概括犯意
    ，自93年8月23日起至94年2月4日止，於附表所示之時間及
    地點，連續22次輸入前揭現金卡之密碼於提款機內，使提款
    機辨識系統對真正持卡人之識別陷於錯誤，即誤以為乙○○
    係有權預借現金之人，而次第同意盜用現金卡之乙○○預借
    並交付如附表所示之金額計新臺幣（下同）97,302元。嗣於
    94年5月間，因甲○詢問何貞儀現金卡之事，始悉上情。
二、案經何貞儀、甲○訴由臺南市警察局第二分局報請臺灣臺南
    地方法院檢察署檢察官偵查後聲請簡易判決處刑。
    理  由
一、訊據被告乙○○對前揭犯罪事實於本院審理中坦承不諱，核
    與告訴人甲○及何貞儀於警詢及偵查中指述之情節大致相符
    。復有被告持上開現金卡前往提款之提款機一覽表、國泰世
    華商業銀行現金卡申請書及交易明細表在卷可稽（見偵二卷
    第8、28頁及警卷第15頁），堪信為真實。本件事證明確，
    被告前揭犯行足堪認定。
二、核被告所為，係犯刑法第320條第1項普通竊盜罪、第339條
    之2第1項由自動付款設備取得他人之物罪。被告先後22次由
    自動付款設備取得他人之物犯行，時間緊接，方法相同，觸
    犯構成要件相同之罪名，顯係基於概括犯意反覆為之，惟被
    告行為後，刑法第56條連續犯之規定，業於94年2月2日修正
    公布刪除，並於95年7月1日施行，依修正後之現行刑法而言
    ，被告各次行為將各別獨立論罪，此較諸修正前適用刑法第
    56條連續犯之規定論以一罪並加重其刑，顯以修正前刑法第
    56條之規定較有利於被告。是既無刑法第2條第1項但書之情
    形，自仍應依刑法第2條第1項前段之規定適用被告行為時之
    法律，而論以連續犯（見最高法院95年第8次刑事庭會議決
    議內容參照）。故應依修正施行前刑法第56條連續犯之規定
    ，就自動付款設備取得他人之物部分論以連續犯，並依法加
    重其刑。被告所犯上開二罪間，有方法、目的之牽連關係，
    為牽連犯，亦應依現行刑法第2條第1項前段規定適用修正前
    刑法第55條後段規定，從一重之竊盜罪處斷。被告就附表編
    號二、八、十六以外之盜用現金卡犯行，雖未經檢察官聲請
    以簡易判決處刑，然該等行為，既與已經聲請簡易判決處刑
    之部分，存有連續犯之裁判上一罪關係，本院自得併予審理
    ，附此敘明。原審以被告犯行明確，應依法論罪科刑，固非
    無見，惟僅認定被告於93年9月6日、10月11日及12月6日三
    次連續盜用現金卡犯行（即本判決附表編號二、八、十六所
    示），尚有未洽，檢察官循告訴人甲○之聲請上訴指摘原判
    決有所不當，為有理由，應將原判決撤銷，由本院管轄之第
    二審合議庭自為判決。爰審酌被告犯後坦承犯行，且與告訴
    人甲○達成和解，態度尚稱良好，已知所悔悟等一切情狀，
    量處如主文所示之刑，並諭知如易科罰金之標準，以資懲儆
    。又按本件被告行為時之易科罰金折算標準，係以修正前刑
    法第41條第1項前段「得以一元以上三元以下折算一日」及
    廢止前罰金罰鍰提高標準條例第2條前段「就其原定數額提
    高為一百倍折算一日」為依據，則本件被告行為時之易科罰
    金折算標準，如以銀元三百元折算一日，經折算為新臺幣後
    ，應以新臺幣九百元折算為一日。惟修正施行後之刑法第41
    條第1項前段（公布施行日期同上）關於易科罰金之折算標
    準則為「以新臺幣一千元、二千元或三千元折算一日」，比
    較新舊法，修正前之規定顯較有利被告，自應依現行刑法第
    2 條第1項前段之規定，適用修正前刑法第41條第1項前段、
    廢止前罰金罰鍰提高標準條例第2條之規定，諭知易科罰金
    之折算標準。再被告行為後，其所犯上述二罪之罰金最低刑
    度，經刑法第33條第5款之修正施行，將修正前僅銀元一元
    （即新臺幣三元，竊盜部分再適用罰金罰鍰提高標準條例第
    1條之規定得提高為十倍，即新臺幣三十元；由自動付款設
    備取得他人之物部分未適用罰金罰鍰提高標準條例第1條前
    段提高，即為新臺幣三元）以上之最低刑度，修正提高為新
    臺幣一千元以上，比較被告行為前後之法律適用，顯以行為
    時之法律較有利於被告，自應適用修正前之刑法第33條第5
    款，定其罰金刑之最輕刑度，竊盜部分應併適用罰金罰鍰提
    高標準條例第1條前段之規定。末按犯罪在（修正施行後之
    現行刑法）施行前，新法施行後緩刑之宣告，應適用新法第
    74條之規定（見最高法院95年度第8次刑事庭會議決議）。
    查被告前未曾因故意犯罪受有期徒刑以上刑之宣告，有台灣
    高等法院被告前案紀錄表1紙可按，因一時失慮，致罹刑典
    ，事後已坦承犯行，深具悔意，經此偵審程序及刑之宣告，
    應知警惕，諒無再犯之虞，又被告持上揭現金卡盜借現金之
    行為，經被告於本院同意支付告訴人甲○損害賠償300, 000
    元，並已給付甲○52,000元，有本院準備及審判筆錄在卷可
    憑。本院因認前開所宣告之刑，以暫不執行為適當，爰依現
    行刑法第74條第1項第1款之規定宣告緩刑三年，以啟自新。
    又為督促確保被告於緩刑期間，能履行審理中所約定之賠償
    金額以及付款方式實際付款，以確實收緩刑之功效，爰依現
    行刑法第74條第2項第3款及第93條第1項等規定，併諭知被
    告應依主文第2項所示之賠償金額以及付款方式向告訴人甲
    ○支付損害賠償，緩刑期間併付保護管束。倘被告未遵循本
    院諭知之緩刑期間負擔而情節重大者，檢察官得依刑事訴訟
    法第476條及現行刑法第75條之1第1項第4款之規定，聲請撤
    銷本案緩刑之宣告，併予敘明。
據上論斷，應依刑事訴訟法第455條之1第1項、第3項、第452條
、第369條第1項前段、第364條、第299條第1項前段，刑法第2條
第1項前段，修正施行前刑法第56條，刑法第320條第1項、第339
條之2第1項，修正施行前刑法第55條、第41條第1項前段，刑法
第74條第1項第1款、第2項第3款、第93條第1項，廢止前罰金罰
鍰提高標準條例第1條前段、第2條，判決如主文。
本案經檢察官丙○○到庭執行職務
中　　華　　民　　國　　96　　年　　6 　　月　　13　　日
　　　　　　　　　刑事第十庭  審判長法　官  陳欽賢
                                    法  官  林臻嫻
                                    法  官  陳賢德
以上正本證明與原本無異。
本件不得上訴。
　　　　　　　　　　　　　　　　　　書記官  陳麗雅
中　　華　　民　　國　　96　　年　　6 　　月　　13　　日
附錄本案論罪科刑法條：
中華民國刑法第320條第1項
（普通竊盜罪）
意圖為自己或第三人不法之所有，而竊取他人之動產者，為竊盜
罪，處5年以下有期徒刑、拘役或5百元以下罰金。
中華民國刑法第339條之2第1項
（違法由自動付款設備取得他人之物之處罰）
意圖為自己或第三人不法之所有，以不正方法由自動付款設備取
得他人之物者，處3年以下有期徒刑、拘役或1萬元以下罰金。
附表（被告犯罪行為時間、犯罪所得及提款機所屬銀行與地點）
                                      【單位：新臺幣元】
┌───┬──────┬────┬──────────┐
│ 編 號│犯罪行為時間│犯罪所得│提 款 機 所 屬 銀 行│
├───┼──────┼────┼──────────┤
│  一  │93年8月23日 │3,000元 │國泰世華銀行逢甲分行│
│      │            │        │（臺南市○○路○段496│
│      │            │        │號1樓之2）          │
├───┼──────┼────┼──────────┤                    │
│  二  │93年9月6日  │10,006元│中國信託（臺南市西門│
│      │            │        │路4段455號）        │
├───┼──────┼────┼──────────┤
│  三  │93年9月7日  │3,006元 │中國信託（臺南市西門│
│      │            │        │路4段455號）        │
├───┼──────┼────┼──────────┤
│  四  │93年9月8日  │5,006元 │中國信託（臺南市西門│
│      │            │        │路4段455號）        │
├───┼──────┼────┼──────────┤
│  五  │93年9月8日  │5,006元 │中國信託（臺南市西門│
│      │            │        │路4段455號）        │
├───┼──────┼────┼──────────┤
│  六  │93年9月10日 │3,006元 │中國信託（臺南市西門│
│      │            │        │路4段455號）        │
├───┼──────┼────┼──────────┤
│  七  │93年10月6日 │5,006元 │中國信託（臺南市西門│
│      │            │        │路4段455號）        │
├───┼──────┼────┼──────────┤
│  八  │93年10月11日│10,006元│彰化銀行（地點不詳）│
├───┼──────┼────┼──────────┤
│  九  │93年10月11日│2,006元 │中國信託（臺南市西門│
│      │            │        │路4段455號）        │
├───┼──────┼────┼──────────┤
│  十  │93年10月11日│3,006元 │中國信託（臺南市西門│
│      │            │        │路4段455號）        │
├───┼──────┼────┼──────────┤
│ 十一 │93年10月11日│5,006元 │中國信託（臺南市公園│
│      │            │        │路84號1樓）         │
├───┼──────┼────┼──────────┤
│ 十二 │93年10月12日│3,006元 │中國信託（臺南市西門│
│      │            │        │路4段455號）        │
├───┼──────┼────┼──────────┤
│ 十三 │93年10月14日│1,006元 │中國信託（臺南市西門│
│      │            │        │路4段455號）        │
├───┼──────┼────┼──────────┤
│ 十四 │93年10月21日│206元   │郵局（地點不詳）    │
├───┼──────┼────┼──────────┤
│ 十五 │93年11月22日│5,000元 │國泰世華銀行逢甲分行│
│      │            │        │（臺南縣永康中華路  │
│      │            │        │423號）             │
├───┼──────┼────┼──────────┤
│ 十六 │93年12月6日 │10,006元│中國信託（臺南市西門│
│      │            │        │路4段455號）        │
├───┼──────┼────┼──────────┤
│ 十七 │93年12月13日│5,006元 │彰化銀行（地點不詳）│
├───┼──────┼────┼──────────┤
│ 十八 │93年12月24日│1,000元 │國泰世華銀行逢甲分行│
│      │            │        │（臺南市○○路○段496│
│      │            │        │號1樓之2）          │
├───┼──────┼────┼──────────┤
│ 十九 │94年1月5日  │5,006元 │中國信託（臺南市西門│
│      │            │        │路4段455號）        │
├───┼──────┼────┼──────────┤
│ 二十 │94年1月6日  │3,000元 │國泰世華銀行東臺南分│
│      │            │        │行（臺南市○○路○段 │
│      │            │        │395號）             │
├───┼──────┼────┼──────────┤
│二十一│94年1月28日 │5,000元 │國泰世華銀行成功分行│
│      │            │        │（臺南縣永康市○○路│
│      │            │        │1號）               │
├───┼──────┼────┼──────────┤
│二十二│94年2月4日  │5,006元 │建華銀行（地點不詳）│
└───┴──────┴────┴──────────┘
